臺灣高雄地方法院刑事判決　　　　　　　　　　　　九十三年度訴字第二四二號
　　公　訴　人　臺灣高雄地方法院檢察署檢察官
　　被　　　告　乙○○
右列被告因違反毒品危害防制條例案件，經檢察官提起公訴（九十三年度毒偵字第三
三０五號、九十三年度毒偵字第三八四四號），於本院行準備程序進行中，被告就被
訴事實為有罪之陳述，經告知簡式審判程序之旨，並聽取當事人之意見後，本院認宜
以獨任進行簡式審判程序，裁定進行簡式審判程序，判決如左：
    主  文
乙○○連續施用第一級毒品，累犯，處有期徒刑壹年，扣案之海洛因（合計淨重陸拾
貳點貳公克、空包裝重柒點柒公克）、鐵製研磨器壹台、大小分裝夾鏈袋陸包、分
裝杓陸支、電子磅秤壹台、計算機壹台均沒收銷毀之；又連續施用第二級毒品，累犯
，處有期徒刑柒月，扣案之安非他命（合計驗前毛重貳拾捌點柒公克、驗後毛重貳拾
捌點陸公克）、吸食器壹組均沒收銷毀之。應執行有期徒刑壹年伍月，扣案之海洛因
（合計淨重陸拾貳點貳公克、空包裝重柒點柒公克）、鐵製研磨器壹台、大小分裝
夾鏈袋陸包、分裝杓陸支、電子磅秤壹台、計算機壹台、安非他命（合計驗前毛重貳
拾捌點柒公克、驗後毛重貳拾捌點陸公克）、吸食器壹組均沒收銷毀之。
    事  實
一、乙○○前因違反肅清煙毒條例、麻藥等案件，分別經本院及台灣台南地方法院判
    處有期徒刑三年六月及六月，應執行有期徒刑三年十月確定，於民國八十五年七
    月五日縮短刑期假釋出獄；又於八十八年間，因施用毒品案件，經本院以八十八
    年毒聲字第四０一一號裁定送觀察、勒戒後，認無繼續施用毒品之傾向，由台灣
    高雄地方法院檢察署檢察官於八十九年六月十七日以八十八年偵字第一四四五０
    號不起訴處分確定。復因施用第一級毒品案件，經本院以八十八年度毒聲字第六
    四五號裁定送觀察、勒戒，認有繼續施用毒品之傾向，又以八十九年度毒聲字第
    一四六０號裁定令入戒治處所施以強制戒治一年，並經台灣高雄地方法院檢察署
    檢察官以八十九年度毒偵字第七八八號提起公訴，本院以八十九年度訴字第一０
    七六號判處有期徒刑一年，嗣於八十九年八月三十一日經台灣高等法院高雄分院
    以八十九年度上訴字第一０一四號上訴駁回確定，於九十二年三月十三日執行完
    畢，再於九十二年間因施用毒品案件，經本院以九十二年度訴字第二六八二號判
    處有期徒刑十月、六月，應執行有期徒刑一年二月確定，現仍在執行中。詎仍不
    知悔改，明知海洛因、安非他命業經公告列為毒品危害防制條例第二條第二項之
    第一級、第二級毒品，不得非法持有、施用，復基於施用第一級毒品海洛因、第
    二級毒品安非他命之犯意，於九十三年三月二日十時十分許回溯二十四小時內某
    時起至九十三年七月十四日中午某時止（不含公權力拘束期間），平均每二至三
    日，在高雄縣鳳山市○○路五二巷五四號住處及高雄市區某處朋友住處，以將海
    洛因粉末摻入香煙中吸食及將安非他命晶體置於吸食器內，下用火燒烤再吸食其
    霧化氣體之方式，連續施用第一級毒品海洛因及第二級毒品安非他命多次，經警
    先後於同年三月二日一時三十分許及同年七月十四日十六時三十分許在高雄市鼓
    山區○○○路八七號三樓及高雄縣鳳山市○○○路一五八巷一號樓梯口處查獲，
    並扣得海洛因（合計淨重六十二點二三公克、空包裝重七點七公克）、安非他命
    （合計驗前毛重二十八點七公克、驗後毛重二十八點六公克）、鐵製研磨器乙具
    、大小分裝夾鏈袋六包、分裝杓六支、吸食器乙組、電子磅秤乙台、計算機乙台
    、不詳粉末乙批、行動電話乙具、現金新台幣（下同）一萬八千元。
二、案經南投縣政府警察局報請南投地方法院檢察署呈請台灣高等法院檢察署檢察長
    核轉高雄地方法院檢察署檢察官偵查起訴及高雄市政府警察局前鎮分局報請臺灣
    高雄地方法院檢察署檢察官偵查起訴。
    理  由
一、本件被告所犯為死刑、無期徒刑、最輕本刑為三年以上有期徒刑以外之罪，其於
    準備程序進行中，就被訴事實為有罪之陳述，經告知簡式審判程序之旨，並聽取
    當事人之意見後，本院認宜以獨任進行簡式審判程序，而裁定進行簡式審判程序
    審理，合先敘明。
二、右揭事實，業據被告乙○○於本院審理中自白不諱，且其二次為警查獲時所採取
    之尿液，經分別送請銓昕股份有限公司及高雄市凱旋醫院檢驗結果，均呈嗎啡陽
    性及甲基安非他命反應，有該公司九十三年三月十七日報告編號第000000
    00號濫用藥物尿液檢驗報告、警製尿液代碼對照表及該院九十三年七月二十九
    日高雄市凱旋醫院高市凱醫檢字第０二０四號煙毒尿液檢驗成績書、警製尿液代
    碼對照表各一紙附卷可稽。而扣案之白色粉末經送請法務部調查局檢驗結果，認
    該白色粉末含海洛因成分，合計淨重六二點二三公克，空包裝重七點七公克，純
    度百分之三十點九八，純質淨重十九點二八公克，有該局九十三年十月四日調科
    壹字第二二００一八一二四號鑑定通知書一紙存卷可參；扣案之結晶體，經送高
    雄醫學大學附設中和紀念醫院鑑定結果，認該結晶體呈甲基安非他命陽性反應，
    驗前毛重二八點七公克，驗後毛重二八點六公克，有該院九十三年十月十九日編
    號九三一０之一六四號檢驗報告一紙存卷可參，是該扣案之白色粉末及結晶體應
    係第一級毒品海洛因及第二級毒品安非他命無訛。參諸醫學臨床實驗及根據英國
    藥學會出版之文獻Isolation and Indentifi- cation of Drugs乙書第二百九十
    三頁載：海洛因經注射入人體後，在體內迅速水解成6-Monoacety I morphine，
    再緩緩繼續水解成嗎啡，然後再循嗎啡之代謝方式排出，同書第四百三十一頁至
    第四百三十二頁並載有：嗎啡經注射入人體後，約百分之五十以上於八小時內自
    尿中排出，至二十四小時排出約百分之九十，但四十八小時後仍有微量可檢出等
    語。此外，按通常健康成人一次注射嗎啡十五公絲，而以現行採用蟻醛酸試液及
    鉬鋑銨酸試液檢檢驗其尿液時，注射後八小時內所排尿液易於檢出；八小時至二
    十四小時，視其取尿時間及尿量多寡，可能檢出；至二十四小時以後所排之尿液
    ，用上述方法已難檢出，亦據行政院衛生署藥物食品檢驗局七十三年十一月三十
    日（）藥檢壹字第○三○二二一號函釋明確。又甲基安非他命經口服投與後，
    約百分之七十於二十四小時內可自尿液中排出，而其尿液內含甲基安非他命成分
    之檢出，與投與甲基安非它命的量、個人體質、檢驗儀器之精密度有關，通常採
    尿化驗是否呈陽性反應，應以投與後二十四小時內所採者為宜，此亦有行政院衛
    生署藥物食品檢驗局（80）藥檢醫字第四五二九號函可查。是依上開說明，佐以
    被告前揭尿液檢驗成績書，足徵被告前開施用第一級毒品海洛因及第二級毒品安
    非他命之自白核與事實相符，堪可採為論罪科刑之依據。另被告前因違反肅清煙
    毒條例、麻藥等案件，分別經本院及台灣台南地方法院判處有期徒刑三年六月及
    六月，應執行有期徒刑三年十月確定，於八十五年七月五日縮短刑期假釋出獄；
    又於八十八年間，因施用毒品案件，經本院以八十八年毒聲字第四０一一號裁定
    送觀察、勒戒後，認無繼續施用毒品之傾向，由台灣高雄地方法院檢察署檢察官
    於八十九年六月十七日以八十八年偵字第一四四五０號不起訴處分確定。復因施
    用第一級毒品案件，經本院以八十八年度毒聲字第六四五號裁定送觀察、勒戒，
    認有繼續施用毒品之傾向，又以八十九年度毒聲字第一四六０號裁定令入戒治處
    所施以強制戒治一年，並經台灣高雄地方法院檢察署檢察官以八十九年度毒偵字
    第七八八號提起公訴，本院以八十九年度訴字第一０七六號判處有期徒刑一年等
    情，此有台灣高等法院被告全國前案紀錄表、台灣高雄地方法院檢察署刑案資料
    查註紀錄表各一紙附卷可按，其於前開不起訴處分確定後，復犯本件施用毒品罪
    ，事證明確，被告上開犯行洵堪認定。
三、核被告所為，係犯毒品危害防制條例第十條第一項之施用第一級毒品罪及同條例
    第二項之施用第二級毒品罪。又其施用第一級、第二級毒品前後持有該毒品之低
    度行為，應分別被其施用之高度行為所吸收，不另論罪。被告先後多次施用海洛
    因、安非他命犯行，時間緊接，方法相同，觸犯構成要件相同之罪，顯係基於概
    括犯意反覆為之，為連續犯，依刑法第五十六條之規定，以一罪論，並加重其刑
    。另公訴人就被告於九十三年三月二日一時三十分許為警查獲後，至同年七月十
    四日十六時三十分許間，平均二至三日連續多次吸食海洛因、安非他命之行為，
    雖未經起訴，然該部分事實與公訴人起訴之犯罪事實既有連續犯之裁判上一罪關
    係，應為起訴效力所及，本院自應併予審判，附此敘明。末查被告前因違反肅清
    煙毒條例、麻藥等案件，分別經本院及台灣台南地方法院判處有期徒刑三年六月
    及六月，應執行有期徒刑三年十月確定，於民國八十五年七月五日縮短刑期假釋
    出獄；又於八十八年間，因施用毒品案件，經本院以八十八年毒聲字第四０一一
    號裁定送觀察、勒戒後，認無繼續施用毒品之傾向，由台灣高雄地方法院檢察署
    檢察官於八十九年六月十七日以八十八年偵字第一四四五０號不起訴處分確定。
    復因施用第一級毒品案件，經本院以八十八年度毒聲字第六四五號裁定送觀察、
    勒戒，認有繼續施用毒品之傾向，又以八十九年度毒聲字第一四六０號裁定令入
    戒治處所施以強制戒治一年，並經台灣高雄地方法院檢察署檢察官以八十九年度
    毒偵字第七八八號提起公訴，本院以八十九年度訴字第一０七六號判處有期徒刑
    一年，嗣於八十九年八月三十一日經台灣高等法院高雄分院以八十九年度上訴字
    第一０一四號上訴駁回確定，於九十二年三月十三日執行完畢等情，有台灣高等
    法院被告全國前案紀錄表、台灣高雄地方法院檢察署刑案資料查註紀錄表各一紙
    在卷可按，其於五年內再犯本件最重本刑為有期徒刑以上之罪，為累犯，應依刑
    法第四十七條之規定，加重其刑，並依法遞加之。爰審酌被告前有施用毒品之不
    良素行，歷經觀察、勒戒及強制戒治程序後，仍未能徹底戒絕毒品，且屢經查獲
    ，隨即再犯，顯見意志不堅，且有失政府制定毒品危害防制條例之立法美意，本
    不宜寬貸，惟念其施用毒品乃自戕一己之身體健康，尚未害及他人，且犯後終知
    能坦承犯行等一切情狀，分別量處如主文所示之刑，並定其應執行刑。又扣案之
    白色粉末、結晶體經分別送請法務部調查局及高雄醫學大學附設中和紀念醫院鑑
    驗結果，分別為第一級毒品海洛因、第二級毒品安非他命無訛，已如前述，係違
    禁物；扣案之鐵製研磨器乙具、大小分裝夾鏈袋六包、分裝杓六支、電子磅秤乙
    台、計算機乙台，經送高雄醫學大學附設中和紀念醫院檢驗結果，均呈嗎啡陽性
    反應，分別有該醫院九十三年十月十九日編號九三一０之一六六號、九十三年十
    一月九日編號九三一一之八、九十三年十一月九日編號九三一一之一０號、九十
    三年十一月九日編號九三一一之九號及九十三年十一月九日編號九三一一之一一
    號檢驗報告各一紙附卷可佐，扣案之吸食器乙組，經送高雄醫學大學附設中和紀
    念醫院檢驗結果，呈安非他命陽性反應，有該醫院九十三年十月十九日編號九三
    一０之一六五號檢驗報告一紙存卷可參，上開物品因與第一級毒品海洛因及第二
    級毒品安非他命無從析離，同係違禁物，爰均依毒品危害防制條例第十八條第一
    項前段之規定，併予沒收銷毀之。至扣案現金一萬八千元、行動電話一具及不明
    粉末一罐，除現金一萬八千元外，被告均否認為其所有，且亦乏證據證明與本件
    施用毒品犯行有何關連，爰不予宣告沒收，併予敘明。
據上論斷，應依刑事訴訟法第二百七十三條之一第一項、第二百九十九條第一項前段
，毒品危害防制條例第十條第一項、第二項、第十八條第一項前段，刑法第十一條、
第五十六條、第四十七條、第五十一條第五款、第九款，判決如主文。
本案經檢察官甲○○到庭執行職務。
中      華      民      國      九十三      年    十一    月    三十    日
                                  臺灣高雄地方法院刑事庭
                                      法  官  胡  宜  如
右正本證明與原本無異。
如不服本判決，應於判決送達後十日內，向本院提出上訴狀。
                                      書記官  蘇  溪  林
中      華      民      國      九十三      年    十一    月    三十    日
附錄法條：
毒品危害防制條例第十條
施用第一級毒品者，處六月以上五年以下有期徒刑。
施用第二級毒品者，處三年以下有期徒刑。
